臺灣高等法院刑事判決
109年度上訴字第3515號
上  訴  人  
即  被  告  樓胤奎


            許俊翔



上列上訴人等因詐欺等案件，不服臺灣臺北地方法院108年度訴
字第698號，中華民國109年7月14日所為之第一審判決（起訴案
號：臺灣臺北地方檢察署108年度偵字第16571號、第17112號、
第19275號、第19351號），提起上訴，本院判決如下：
    主  文
上訴駁回。
    事  實
一、樓胤奎自民國108年6月初某日，經真實姓名年籍均不詳、在
    通訊軟體微信暱稱「無敵」或「十三」之成年人（下稱「無
    敵」）之招攬，基於參與犯罪組織之犯意，加入由「無敵」
    、真實姓名年籍均不詳、在微信暱稱「追」、「天下」之成
    年人等三人以上所組成，以實施詐術為手段，具有持續性、
    牟利性及有結構性之詐欺犯罪組織，負責介紹車手及向車手
    收取詐欺款項之工作。許俊翔於108年6月初某日，明知樓胤
    奎於斯時係擔任該詐欺集團之面試車手工作，竟基於幫助三
    人以上共同詐欺取財之故意，於108年6月5日介紹李長叡（
    所涉犯三人以上共同冒用公務員名義詐欺取財罪共二罪部分
    ，經原審各判處有期徒刑一年，應執行有期徒刑一年四月，
    緩刑三年確定）與樓胤奎認識，經樓胤奎於同年月11日在新
    北市○○區○○街之麥當勞面試李長叡後，將其微信帳號提供給
    李長叡，李長叡即基於參與犯罪組織之犯意，加入該詐欺集
    團，擔任向被害人收取詐欺贓款之車手。
　　嗣樓胤奎、李長叡即共同意圖為自己不法之所有，基於三人
    以上詐欺取財之犯意，與上開集團成員「無敵」、「追」、
    「天下」等人，基於三人以上共同冒用公務人員名義詐欺取
    財及行使偽造公文書之犯意聯絡，先由某真實姓名年籍不詳
    之成年成員，於108年6月12日11時30分許，撥打電話予黃慧
    珠，向黃慧珠佯稱：以其名義所申設之電話未繳電話費故欲
    停機，且該電話涉有犯罪紀錄，將轉接至臺北市政府警察局
    由「陳國輝」說明云云，再由另二名真實姓名年籍不詳之詐
    欺集團成年成員，分別假冒為臺北市政府警察局之「陳國輝
    」及組長「林志成」，於同日接續撥打電話予黃慧珠，向黃
    慧珠佯稱：欲通報財政部犯罪調查科說明其係個資遭外洩之
    受害人，及上開電話有犯罪紀錄，將凍結其資產，要求其先
    去領款，將派員前往取款後送至法院之公證戶頭封存云云，
    致黃慧珠陷於錯誤，於同日15時30分許，前往位於臺北市○○
    區○○路0號之國泰世華商業銀行，自其所申設之國泰世華商
    業銀行古亭分行帳號000000000000號帳戶中提領新臺幣（下
    同）150萬元，並於同日16時40分許，在其位於臺北市○○區○
    ○○路○段之住處（詳卷），將現金150萬元交付予自稱「專員
    」之李長叡，李長叡則將其先前在不詳便利商店內，收取上
    開詐騙集團於不詳時、地偽造之蓋有偽造「臺灣臺北法院檢
    察署」印文之「臺灣臺北地方法院地檢署刑事傳票」，及蓋
    有偽造「臺灣臺北地方法院公證處印」印文之「臺灣臺北地
    方法院公證申請書」傳真影本各一紙交付予黃慧珠而行使之
    ，足生損害於黃慧珠、臺灣臺北地方檢察署（下稱臺北地檢
    署），及臺灣臺北地方法院司法文書之公信力。
　　李長叡向黃慧珠收取上開詐欺款項後，旋依某真實姓名年籍
    均不詳之詐欺集團成年成員之指示，前往位於新北市○○區○○
    街00巷0號3樓，將該筆150萬元交付予依「追」之指示前往
    取款之樓胤奎，李長叡因此獲得樓胤奎交付之報酬3萬元，
    樓胤奎再於同日19時許，將剩餘之147萬元帶往臺北市大稻
    埕公園交予「追」。嗣經黃慧珠察覺有異報警處理，經警調
    閱相關監視器錄影畫面，循線查悉上情，並自許俊翔、李長
    叡處各扣得智慧型手機一支。
二、案經黃慧珠訴由臺北市政府警察局大安分局報告臺北地檢署
    檢察官偵查起訴。
    理  由
壹、程序之證據能力方面
一、按被告以外之人於審判外之言詞或書面陳述，除法律有規定
    者外，不得作為證據。又被告以外之人於審判外之陳述，雖
    不符合刑事訴訟法第159條之1至第159條之4之規定，但經當
    事人於審判程序同意作為證據，法院審酌該言詞陳述或書面
    陳述作成時之情況，認為適當者，亦得為證據；當事人、代
    理人或辯護人於法院調查證據時，知有同法第159條第1項不
    得為證據之情形，而未於言詞辯論終結前聲明異議者，視為
    有前項之同意。刑事訴訟法第159條第1項及第159條之5分別
    定有明文。上訴人即被告樓胤奎、許俊翔於本院審判期日經
    合法傳喚未到庭，其等於原審並未爭執證據能力（見原審卷
    第92頁、第145頁）；檢察官就本件卷內被告以外之人於審
    判外之陳述，於本院審判程序亦表示不爭執（見本院卷第96
    頁），且迄本院言詞辯論終結前未聲明異議，經本院審酌該
    等證據之作成情況，核無違法取證或其他瑕疵，認均適為本
    案認定事實之依據，依刑事訴訟法第159條之5規定，均有證
    據能力。
二、又本件認定事實引用之卷內其餘非供述證據（詳後述），並
    無證據證明係公務員違背法定程序取得，依同法第158條之4
    規定反面解釋，均有證據能力。
貳、實體方面
一、認定事實所憑之證據及理由：
    樓胤奎、許俊翔二人經本院合法傳喚未到庭，惟其等對於上
    開事實，業已於警詢、偵查及原審審理時均坦承不諱（見他
    字卷第11頁至第16頁、第60頁至第64頁、第121頁至第124頁
    ，原審卷第93頁、第146頁、第299頁、第325頁），核與證
    人即同案被告李長叡於警詢及原審之證述、告訴人黃慧珠於
    警詢之指訴（見他字卷第41頁至第45頁、第48頁至第50頁、
    第73頁至第84頁，原審卷第312頁至第313頁）大致相符，復
    有原審法官核發之搜索票、臺北市○○○○○○○○○○○○○○○○○○○○○○
    ○○○○○○○○○○道路○○○○○○○○○○○○○○○號2、3所示扣案手機內之
    對話紀錄翻拍照片、黃慧珠所申設國泰世華商業銀行古亭分
    行帳戶存摺封面及內頁影本、偽造之「臺灣臺北地方法院地
    檢署刑事傳票」、「臺灣臺北地方法院公證申請書」、內政
    部警政署反詐騙案件紀錄表等件在卷可憑（見偵字第16571
    號卷第43頁至第51頁、第61頁至第78頁、第129頁至第130頁
    ，偵字第17112號卷第65頁至第67 頁、第73頁至第83頁、第
    91頁至第94頁），足認樓胤奎、許俊翔前開任意性之自白確
    與事實相符，堪以採信。綜上所述，本件事證已臻明確，樓
    胤奎、許俊翔之犯行洵堪認定，應予依法論科。
二、論罪：
（一）按行為人以一參與詐欺犯罪組織，並分工加重詐欺行為，
      同時觸犯參與犯罪組織罪及加重詐欺取財罪，雖其參與犯
      罪組織之時、地與加重詐欺取財之時、地，在自然意義上
      非完全一致，然二者仍有部分合致，且犯罪目的單一，依
      一般社會通念，認應評價為一罪方符合刑罰公平原則，應
      屬想像競合犯，如予數罪併罰，反有過度評價之疑，實與
      人民法律感情不相契合。又加重詐欺罪係侵害個人財產法
      益之犯罪，其罪數計算，以被害人數、被害次數之多寡，
      決定其犯罪之罪數；核與參與犯罪組織罪之侵害社會法益
      ，因應以行為人所侵害之社會全體利益為準據，認定係成
      立一個犯罪行為，有所不同。是以倘若行為人於參與犯罪
      組織之繼續中，先後加重詐欺數人財物，因行為人僅為一
      參與組織行為，侵害一社會法益，應僅就首次犯行論以參
      與犯罪組織罪及加重詐欺罪之想像競合犯，而其後之犯行
      ，乃為其參與組織之繼續行為，為避免重複評價，當無從
      將一參與犯罪組織行為割裂再另論一參與犯罪組織罪，而
      與其後所犯加重詐欺罪從一重論處之餘地（最高法院107
      年度台上字第1066號判決意旨參照）。查樓胤奎自承係於
      108年6月初加入詐欺集團（見他字卷第123頁），隨即於
      同年月12日參與事實一所示之詐欺犯行，而樓胤奎所加入
      「無敵」、「追」、「天下」等人所屬之詐欺集團係有三
      人以上，以實施詐術為手段所組成，具有持續性及牟利性
      之有結構性組織，業見前述，且樓胤奎於本案起訴前未曾
      有相類之詐欺取財案件經起訴之情形，亦有本院被告前案
      紀錄表在卷可據，樓胤奎應就其首次參與詐欺取財之行為
      （即事實一所示犯行），論以組織犯罪防制條例之參與犯
      罪組織罪。
（二）再按刑法上之幫助犯，係指以幫助之意思，對於正犯資以
      助力，而未參與實施犯罪之行為者而言，如就構成犯罪事
      實之一部，已參與實施即屬共同正犯。換言之，刑法關於
      正犯、幫助犯之區別，係以其主觀之犯意及客觀之犯行為
      標準，凡以自己犯罪之意思而參與犯罪，無論其所參與者
      是否犯罪構成要件之行為，皆為正犯，其以幫助他人犯罪
      之意思而參與犯罪，其所參與者，苟係犯罪構成要件之行
      為，亦為正犯。如以幫助他人犯罪意思而參與犯罪，其所
      參與者又為犯罪構成要件以外之行為，則為從犯。是以，
      如未參與實行犯罪構成要件之行為，且只是出於幫助之意
      思提供助力，即屬幫助犯，而非共同正犯。
（三）核樓胤奎所為，係犯組織犯罪防制條例第3條第1項後段之
      參與犯罪組織罪及刑法第339條之4第1項第2款之三人以上
      共同詐欺取財罪。樓胤奎此部分犯行，因參與犯罪組織及
      三人以上共同詐欺取財罪之實行行為有部分合致，為想像
      競合犯，應依刑法第55條規定，從一重之三人以上共同詐
      欺取財罪處斷。
（四）又許俊翔介紹李長叡予樓胤奎，使之加入詐欺集團擔任車
      手，卷內尚乏證據足認許俊翔知悉詐欺集團內係如何從事
      詐騙行為，又或就詐騙款項如何分贓，核與車手直接取得
      贓款並從中獲利相異，屬三人以上共同詐欺取財罪之構成
      要件以外之行為，許俊翔以幫助他人詐欺取財之意思參與
      犯罪構成要件以外之行為，係屬幫助犯。是核許俊翔所為
      ，係犯刑法第30條第1項前段、第339條之4第1項第2款之
      幫助犯三人以上共同詐欺取財罪。
（五）公訴意旨雖認許俊翔所為係犯刑法第339條之4第1項第1款
      、第2款之三人以上共同冒用政府機關及公務員名義詐欺
      取財罪之共同正犯等語。經查，本案無證據證明許俊翔事
      前與樓胤奎所屬詐欺集團有何正犯之犯意聯絡，且無證據
      證明許俊翔有從中取利，是縱許俊翔主觀上有幫助樓胤奎
      遂行詐欺取財罪之故意，仍難憑此推認其與詐欺集團成員
      間有詐欺取財之正犯犯意聯絡，許俊翔復未參與詐欺取財
      之構成要件行為，是本件依卷內所存事證，僅可認許俊翔
      所為係犯幫助犯加重詐欺取財罪。檢察官認許俊翔係加重
      詐欺取財罪之共同正犯，尚有未合，於此敘明（正犯與幫
      助犯因未涉及罪名變更，不生引用刑事訴訟法第300條變
      更起訴法條之問題）。至公訴意旨認許俊翔另有參與犯罪
      組織罪、冒用公務員名義詐欺取財罪、行使偽造公文書罪
      之適用部分，詳後述不另為無罪諭知之說明。
（六）又按共同實行犯罪行為之人，在合同意思範圍以內，各自
      分擔犯罪行為之一部，相互利用他人之行為，以達其犯罪
      之目的者，即應對於全部所發生之結果，共同負責，不問
      犯罪動機起於何人，亦不必每一階段犯行，均經參與；再
      關於犯意聯絡，不限於事前有所協議，其於行為當時，基
      於相互之認識，以共同犯罪之意思參與者，亦無礙於共同
      正犯之成立，且數共同正犯之間，原不以直接發生犯意聯
      絡者為限，即有間接之聯絡者，亦包括在內；而詐欺集團
      成員，以分工合作之方式，各自分擔犯罪行為之一部，相
      互利用他人之行為，以達詐欺取財之目的，即應負共同正
      犯責任，不必每一階段犯行均經參與，且犯意之聯絡，亦
      不以直接發生者為限，其有間接之聯絡者，亦屬之（最高
      法院28年上字第3110號判例、85年度台上字第6220號、97
      年度台上字第2946號判決意旨參照）。查本案如事實一所
      示詐欺取財之運作模式，係該詐騙集團成員對被害人施詐
      術而得逞後，被害人先依指示交付款項予李長叡後，樓胤
      奎及不詳之詐欺集團成員隨即再從李長叡處拿取除李長叡
      報酬外之剩餘款項並交予集團內上游人員。是雖無證據證
      明樓胤奎係直接以電話對被害人行詐欺之人，然樓胤奎因
      負責介紹車手及向車手收取詐欺款項而取得不法報酬，並
      於取得詐得款項後轉上繳該詐欺集團上游，所為均係整個
      詐欺集團犯罪計畫中不可或缺之重要環節，樓胤奎自應就
      其所參與犯行所生之全部犯罪結果共同負責。是以樓胤奎
      與綽號「無敵」、「天下」等詐騙集團成員間，具有犯意
      聯絡及行為分擔，應論以共同正犯。
（七）許俊翔係對正犯資以助力而實施犯罪構成要件以外之行為
      ，為幫助犯，依刑法第30條第2項之規定，按正犯之刑減
      輕之。
三、維持原判決之理由：
　　原審以樓胤奎、許俊翔之罪證明確，適用組織犯罪防制條例
    第3條第1項後段及刑法第339條之4第1項第2款、第30條第1
    項、第2項、第55條規定，並審酌被告二人均正值青壯，竟
    不思付出自身勞力或技藝，循合法途徑獲取生活所需財物，
    僅因貪圖非法利益即率然投身詐欺犯罪組織，進而參與或幫
    助本件詐欺犯行，與集團成員彼此分工合作，共同詐取黃慧
    珠財務，足見法治觀念實屬薄弱，所為助長詐欺之犯罪歪風
    ，所為實屬不該；惟念及樓胤奎、許俊翔犯後均坦承犯行之
    態度，並考量被告二人於詐欺集團中所擔任之角色，並非處
    於共犯結構之核心地位，兼衡其等犯罪目的、動機、手段，
    暨樓胤奎自陳國中肄業之智識程度、目前在夜市擺攤、月薪
    約2萬5000元、與父母同住、健康狀況良好，許俊翔自陳高
    中畢業智識程度、目前從事水電工、月薪2萬多元、與外公
    外婆同住、健康狀況良好，被告二人均未與黃慧珠達成和解
    等一切情狀，就樓胤奎部分量處有期徒刑一年六月，就許俊
    翔部分則量處有期徒刑七月。復說明：⑴扣案如附表編號3所
    示之行動電話，為許俊翔所有，供其為本案犯行與詐騙集團
    成員聯繫所用之物，業據許俊翔供陳明確，爰依刑法第38條
    第2項前段之規定，於許俊翔之犯行項下宣告沒收，至扣案
    之許俊翔犯案時之衣物，均與犯罪無關，爰不予宣告沒收；
    ⑵樓胤奎因加入詐騙集團共計獲得2000元，因尚未實際發還
    被害人，且無刑法第38條之2第2項得不宣告沒收之事由，雖
    未扣案，仍應依刑法第38條之1第1項前段、第3項規定，宣
    告沒收，並於全部或一部不能沒收或不宜執行沒收時，追徵
    其價額。核其認事用法，並無違誤，量刑亦稱妥適。樓胤奎
    、許俊翔上訴稱願與黃慧珠洽談和解並請求輕判與附條件緩
    刑，惟其等於本院審判期日經合法傳喚均未到庭，已難認有
    何和解誠意，認其等上訴均無理由，均應駁回之。
四、宣付強制工作與否：
　　再按行為人以一行為觸犯組織犯罪防制條例第3條第1項後段
    之參與犯罪組織罪，及刑法第339條之4第1項第2款之加重詐
    欺取財罪，依刑法第55條前段規定從一重之加重詐欺取財罪
    處斷而為科刑時，於有預防矯治其社會危險性之必要，且符
    合比例原則之範圍內，由法院依組織犯罪防制條例第3條第3
    項規定，一併宣告刑前強制工作（最高法院刑事大法庭108
    年度台上大字第2306號裁定參照）。是以，行為人以一行為
    觸犯組織犯罪防制條例第3條第1項後段之參與犯罪組織罪及
    刑法第339條之4第1項第2款之加重詐欺取財罪，依想像競合
    犯規定，從一重之加重詐欺取財罪處斷而為科刑時，因所犯
    輕罪（參與犯罪組織罪）之刑罰以外之法律效果，即組織犯
    罪防制條例第3條第3項強制工作之規定，並未被重罪所吸收
    ，仍應一併適用。惟該條例所規定之強制工作，性質上原係
    對於有犯罪習慣，或因遊蕩、懶惰成習而犯罪者，所為之處
    置，修正後該條例既已排除常習性要件，從而，本於法律合
    憲性解釋原則，依司法院釋字第471號關於行為人有無預防
    矯治其社會危險性之必要，及比例原則等與解釋意旨不相衝
    突之解釋方法，為目的性限縮，對犯該條例第3條第1項之參
    與犯罪組織罪者，視其行為之嚴重性、表現之危險性、對於
    未來行為之期待性，以及所採措施與預防矯治目的所需程度
    ，於有預防矯治其社會危險性之必要，且符合比例原則之範
    圍內，由法院依該條例第3條第3項規定，一併宣告刑前強制
    工作。本案樓胤奎加入「無敵」等人所屬具有持續性及牟利
    性等結構性犯罪組織即本案詐騙集團，負責介紹車手及向車
    手收取詐欺款項之工作，而與本案詐欺集團成員共同詐欺黃
    慧珠，所為固非可取，惟與破壞金融秩序之重大吸金案相較
    ，尚難認已達嚴重危害社會之程度。且樓胤奎加入該集團一
    個月即為警查獲，參與犯罪組織之期間尚短，復查無證據足
    認其自108年7月6日為警查獲後，尚有相類犯行，自難僅憑
    其此部分加重詐欺犯行，遽認其有犯罪習慣。至其因欠缺正
    確工作觀念而犯本案加重詐欺犯行，改正其詐欺犯行之有效
    方法，應在於提供適當之更生教育及保護、就業機會及社會
    扶助等，並非僅有執行強制工作之保安處分一途，是依比例
    原則，並綜合其所表現之危險性及對其未來之期待性等情，
    應認對其宣告有期徒刑之刑，已與其本案犯行之處罰相當，
    而足收懲儆之效，尚無併予宣告強制工作以預防矯治其社會
    危險性之必要，附此敘明。
五、不另為無罪諭知部分：
　　公訴意旨認許俊翔基於參與犯罪組織之犯意加入前揭詐欺集
    團，就事實欄一部分，另涉組織犯罪防制條例第3條第1項後
    段之參與犯罪組織罪嫌；又樓胤奎、許俊翔就事實欄一部分
    ，與詐欺集團成員共同基於冒用公務員名義詐欺取財、行使
    偽造公文書之犯意聯絡，而為該部分犯行，因認其等亦涉犯
    刑法第216條、第211條之行使偽造公文書、刑法第339條之4
    第1項第1款之冒用公務員名義詐欺取財罪嫌等語。然查，
（一）許俊翔於本案之參與程度，僅介紹李長叡予樓胤奎，所涉
      僅為幫助三人以上共同犯詐欺取財犯行，已經本院認定如
      前，是許俊翔「主觀上」並未能知悉共犯成員實行詐騙之
      具體方式，實尚不足單以許俊翔引介李長叡予樓胤奎認識
      之行為，遽認許俊翔主觀上對於本案之詐騙組織有所認識
      ，而具有共同參與犯罪組織之犯意聯絡。公訴意旨認許俊
      翔另涉犯組織犯罪防制條例第3條第1項後段之參與組織罪
      嫌，尚有未恰，惟此部分倘成立犯罪，與其上開有罪部分
      ，有想像競合之裁判上一罪關係，爰不另為無罪之諭知。
（二）同案被告李長叡與上開詐欺集團成員有交付偽造之公文書
      取信黃慧珠之事實，業據黃慧珠證述明確，且有偽造之「
      臺灣臺北地方法院地檢署刑事傳票」、「臺灣臺北地方法
      院公證申請書」公文書在卷可憑，此情已足認定。又李長
      叡有獨自前往便利商店列印假公文及前往黃慧珠住處交付
      偽造之公文書乙節，此為李長叡所坦認（見偵字第16571
      號卷第24頁、第28頁）。而本件樓胤奎、許俊翔在遭警方
      查獲時，確實並未扣到其他任何偽造之公文書，則樓胤奎
      、許俊翔於原審供稱：我不知李長叡與詐騙集團成員有以
      公務員或政府機關名義詐騙等語（見原審卷第325頁），
      即非不可採信。參以現行詐欺集團詐欺手法甚多，舉凡冒
      用公務員名義、網路、電話詐欺等，非僅有本案以行使偽
      造公文書為詐欺手段，則樓胤奎、許俊翔是否知悉或可得
      而知李長叡與不詳詐欺集團成員以行使偽造公文書之方式
      為本案詐欺犯行，有犯意聯絡、行為分擔，顯有疑義，則
      樓胤奎、許俊翔自不構成與李長叡、不詳詐欺集團成員共
      同犯刑法第339條之4第1項第1款之冒用公務員名義犯詐欺
      取財罪、刑法第216條、第211條之行使偽造公文書罪。樓
      胤奎、許俊翔被訴上開部分犯嫌，本應為無罪之諭知，惟
      冒用公務員名義犯詐欺取財罪嫌部分，與前揭有罪之犯三
      人以上共同詐欺取財罪部分，具有單純一罪之數款加重條
      件情形；就刑法第216條、第211條之行使偽造公文書罪部
      分，與前開有罪部分具想像競合之裁判上一罪關係，亦均
      不另為無罪之諭知。
六、樓胤奎、許俊翔經合法傳喚，無正當之理由不到庭，爰依刑
    事訴訟法第371條規定，不待其陳述，逕行判決。
據上論斷，應依刑事訴訟法第368條、第371條，判決如主文。
本案經檢察官林安紜到庭執行職務。
中　　華　　民　　國　　109 　年　　12　　月　　23　　日
                  刑事第二十庭  審判長法　官  王復生
                                      法　官  張紹省
                                      法　官  遲中慧
以上正本證明與原本無異。
如不服本判決，應於收受送達後20日內向本院提出上訴書狀，其
未敘述上訴之理由者並得於提起上訴後20日內向本院補提理由書
（均須按他造當事人之人數附繕本）「切勿逕送上級法院」。
                                      書記官  鄭巧青
中　　華　　民　　國　　109 　年　　12　　月　　23　　日
附錄本案論罪科刑之法條：
中華民國刑法第339條之4
犯第339條詐欺罪而有下列情形之一者，處一年以上七年以下有
期徒刑，得併科一百萬元以下罰金：
一、冒用政府機關或公務員名義犯之。
二、三人以上共同犯之。
三、以廣播電視、電子通訊、網際網路或其他媒體等傳播工具，
    對公眾散佈而犯之。
前項之未遂犯罰之。

中華民國刑法第30條（幫助犯及其處罰）
幫助他人實行犯罪行為者，為幫助犯。雖他人不知幫助之情者，
亦同。
幫助犯之處罰，得按正犯之刑減輕之。

組織犯罪防制條例第3條第l項
發起、主持、操縱或指揮犯罪組織者，處三年以上十年以下有期
徒刑，得併科新臺幣一億元以下罰金；參與者，處六月以上五年
以下有期徒刑，得併科新臺幣一千萬元以下罰金。但參與情節輕
微者，得減輕或免除其刑。

附表：
編號                  扣  案  物  品   備  註 1 偽造之「臺灣臺北法院檢察署」及「臺灣臺北地方法院公證處印」各壹枚  2 三星廠牌手機壹支（含門號0000000000號SIM卡壹張） 李長叡所有 3 蘋果廠牌手機壹支（含門號0000000000號SIM卡壹張） 許俊翔所有